【裁判字號】    97,交聲,1452
【裁判日期】    970530
【裁判案由】    聲明異議
【裁判全文】
臺灣臺中地方法院交通事件裁定        97年度交聲字第1452號
原處分機關  交通部公路總局臺中區監理所臺中市監理站
異  議  人
即受處分人  甲○○
                    國民
上列受處分人因違反道路交通管理處罰條例案件，對於交通部公
路總局臺中區監理所臺中市監理站於民國九十七年五月二日所為
之處分（裁監稽違字第裁六一－一ＡＤ一二六九一五號裁決書）
，聲明異議，本院裁定如下：
    主  文
異議駁回。
    理  由
一、原處分機關交通部公路總局臺中區監理所臺中市監理站略以
    ：異議人即受處分人甲○○（移送書誤載為李倍增，下稱受
    處分人）所有之車牌號碼ＤＮＢ－四０九號輕型機車，於民
    國九十七年三月二十日十一時二十八分許，在臺北市○○路
    十三號週邊，遭臺北市政府交通局臺北市停車管理處以北市
    交停字第一ＡＤ一二六九一五號舉發違反道路交通管理事件
    通知單（在設有禁止停車標誌之處所停車）逕行舉發，違規
    單通知聯由警方完成寄送。嗣受處分人於九十七年四月十日
    自行提出申訴，業經原舉發單位於九十七年四月十八日以北
    市停四字第０九七三二０一八０００號函覆後，受處人於九
    十七年五月二日至站簽收裁監稽違字第裁六一－一ＡＤ一二
    六九一五號決書（依違反道路交通管理處罰條例第五十六條
    第一項第四款，處罰鍰新臺幣《下同》六百元），並同時遞
    狀聲明異議等語。
二、受處分人聲明異議意旨略以：受處分人於九十七年三月二十
    日十一時二十八分許，為求職事前往臺北市○○路新光三越
    百貨公司（Ａ４）館，故將機車停放於該館之員工出入口前
    方之靠壁處，當時受處分人曾前後繞行未見禁停機車之牌示
    ，唯有二汽車托吊之圖示，且當時已有他車及多數腳踏車停
    放，受處分人為來自臺中之外地人，因而認為無禁止停機車
    之牌示，且本來即有他車停放該處故安心停放。今受處分人
    受此罰單，心有所難服，實因政府標示不清，當非受處分人
    一人無辜受害，況且為外地人，爰依法聲明異議云云。
三、按在設有禁止停車標誌、標線之處所不得停車，道路交通安
    全規則第一百十二條第一項第四款定有明文。次按汽車駕駛
    人停車時，在設有禁止停車標誌、標線之處所停車者，處新
    臺幣六百元以上一千二百元以下罰鍰，道路交通管理處罰條
    例第五十六條第一項第四款亦定有明文。
四、經查：
  (一)受處分人甲○○所有之車牌號碼ＤＮＢ－四０九號輕型機車
    ，確曾於九十七年三月二十日十一時二十八分許，在臺北市
    ○○路十三號週邊設有禁止停車標誌處所停車之事實，經臺
    北市政府交通局臺北市停車管理處掣發北市交停字第一ＡＤ
    一二六九一五號舉發違反道路交通管理事件通知單逕行舉發
    等情，業據交通部公路總局臺中區監理所臺中市監理站以九
    十七年四月二十四日中監中字第０九七０００二七四四號函
    說明：「．．．二、依據臺北市停車管理處九十七年四月十
    八日北市停四字第０九七三二０一八０００號函覆略以：『
    查道路交通安全規則第一百十二條第一項第四款規定，旨揭
    車輛停車地點係屬人行徒步區，並已設置禁止停車及行人專
    用標誌，執勤人員依違規事實拍照採證舉發並無不當」等語
    ，有交通部公路總局臺中區監理所臺中市監理站九十七年四
    月二十四日中監中字第０九七０００二七四四號函、臺北市
    停車管理處九十七年四月十八日北市停四字第０九七三二０
    一八０００號書函、臺北市政府交通局舉發違反道路交通管
    理事件通知單各一份及採證照片一張在卷可稽。
  (二)雖受處分人辯稱其曾前後繞行未見禁停機車之牌示云云，惟
    經本院審酌卷附之採證照片一張，受處分人前揭車輛停車地
    點確實鋪設有人行徒步磚道，且該臺北市○○路新光三越百
    貨公司（Ａ４）館周邊係行人徒步區，乃公眾所知之事實，
    一般人當可輕易判別該處為禁止停車之處所，甚為顯然，是
    受處分人確有在禁止臨時停車處所停車之違規行為無誤，受
    處分人之前開所辯並不足採。至受處分人另辯稱：當時已有
    他車及多數腳踏車停放，受處分人為來自臺中之外地人，因
    而認為無禁止停機車之牌示，且本來即有他車停放該處故安
    心停放云云。惟原舉發單位是否違反平等原則，而未對同時
    停放於該人行徒步區之他車及多數腳踏車掣單處罰，於本案
    中固有未明，但違法行為不得主張權利，乃法律之一般原則
    ；換言之，違法者不得主張平等權。否則任何人如有違法、
    犯規而被處罰，則以其他人亦有違法、犯規而為抗辯，是否
    即可免於自己受處罰？況本院經查亦無任何證據足資證明執
    勤公務之交通人員有何捏造事實、違法取締之情事，則執勤
    之交通人員本其維護交通秩序、安全職責所為之逕行舉發，
    自應受到合法、正確之推定。且禁制標誌為一般處分，經主
    管機關公告於人民知悉時即已對外生效，人民即有遵守義務
    ；是以系爭舉發地點已確實設置禁止停車及行人專用標誌供
    駕駛人遵循辨識，即非可供停放車輛之處，且受處分人停放
    車輛之位置係位於本不得停車之人行徒步區上，縱其車輛附
    近停放他車及多數腳踏車，仍無悖於違規事實之認定。本件
    受處分人在禁止停車標誌處停車之違規客觀事實已屬明確，
    是受處分人所辯，要屬卸責之詞，核無可取。從而，原處分
    機關依據道路交通管理處罰條例第五十六條第一項第四款規
    定，裁處罰鍰六百元之處分，應予維持，故本件異議為無理
    由，應予駁回。
據上論斷，應依道路交通管理處罰條例第八十七條第二項、道路
交通案件處理辦法第十九條，裁定如主文。
中    華    民    國    97    年     5    月    30    日
                  臺灣臺中地方法院交通法庭
                              法  官    林學晴
上正本證明與原本無異。
如不服本裁定應於送達後五日內向本院提出抗告狀。
                              書記官    賴淵瀛
中    華    民    國    97    年     5    月    30    日


司法院資訊處製作；財團法人民間司法改革基金會備份。
